臺灣板橋地方法院刑事判決　　　　　　　100年度訴字第572號
公　訴　人　臺灣板橋地方法院檢察署檢察官
被　　　告　王根樓
義務辯護人　施習盛律師
上列被告因偽造有價證券等案件，經檢察官提起公訴（99年度偵
緝字第3163號），本院判決如下：
    主  文
王根樓犯偽造有價證券罪，處有期徒刑壹年拾月；如附表編號一
所示汽車出租約定切結書上偽造「王根源」之署名及指印各參枚
、附表編號二所示偽造之本票壹張，均沒收。
    事  實
一、王根樓前未取得汽車駕照，為牟租車便利，未得其兄王根源
    之同意或授權，竟於民國99年2 月20日17時40分許，在址設
    臺北縣新莊市○○街99巷11弄4 之2 號永聯小客車租賃有限
    公司（下稱永聯公司）之營業處所，冒用王根源名義，向永
    聯公司租賃車牌號碼1472-VL 號自小客車，約定租期自99年
    2 月20日17時40分許至同年3 月10日17時40分止，每日租金
    為新臺幣（下同）1,800 元，租金總額為32,400元，王根樓
    並在附表編號一所示之永聯公司提供之汽車出租約定切結書
    上，偽簽「王根源」之署名及偽蓋指印各3 枚，偽造以「王
    根源」為名義人之切結書1 份，又意圖供行使之用，同時在
    上開切結書下方緊黏之附表編號二所示之本票1 紙上偽簽「
    王根源」之署名及偽蓋指印各1 枚，並填載日期等應記載事
    項，偽造發票人為「王根源」之本票1 紙，並交付永聯公司
    之職員而行使之，使該公司職員誤認係王根源本人，而同意
    出租上開自小客車1 輛，足生損害於王根源及永聯公司對汽
    車出租管理之正確性，嗣上開租期屆至後，經永聯公司向王
    根源本人催討上開車輛無著，始悉上情。
二、案經永聯公司訴由臺灣板橋地方法院檢察署檢察官偵查起訴
    。
    理  由
一、程序部分：
    本件檢察官所提證人吳長壽、王根源於偵查中之證述，均為
    被告以外之人於審判外之言詞陳述；被告及其辯護人就上開
    言詞及書面陳述於本院準備程序中，均同意引為證據（本院
    卷第17頁背面）。本院審認上開證據取得過程並無瑕疵，與
    待證事實具有關連性、證明力非明顯過低等情，均認為適當
    ，可以作為本案之證據，依刑事訴訟法第159 條之5 第1 項
    之規定，認上開言詞及書面陳述均具有證據能力。
二、實體部分：
    上開事實，業據被告於偵查及本院審理中自白甚詳，核與證
    人即永聯公司負責人吳長壽、證人王根源於偵查中之證述情
    節相符，並有上揭汽車出租約定切結書及本票影本各1 份在
    卷可稽；足見被告之自白核與事實相符，堪信為真實。綜上
    ，本案事證明確，被告犯行堪予認定，應予依法論科。
三、論罪及科刑：
(一)核被告未經王根源同意，在上開汽車出租約定切結書偽造「
    王根源」署名與指印，並將切結書交付永聯公司之行為，係
    犯刑法第216 條、第210 條之行使偽造私文書罪；又被告所
    為偽造署名與指印之部分，乃偽造私文書之階段行為；其偽
    造私文書後復持以行使，偽造私文書之低度行為應為行使之
    高度行為所吸收，均不另論罪。另被告未經王根源同意，在
    上開本票上偽造發票人「王根源」署名與指印之行為，係犯
    刑法第201 條第1 項之偽造有價證券罪；被告偽造「王根源
    」署名與指印之行為，乃偽造有價證券之部分行為，其行使
    偽造有價證券罪之輕行為，為偽造有價證券罪之重行為吸收
    ，均不另論罪。又本件被告達順利租車目的，而於上開時、
    地，以一行為同時涉犯行使偽造私文書及偽造本票犯行，為
    想像競合犯，應依刑法第55條前段之規定，從一重之偽造有
    價證券罪處斷。再查本件被告因無駕照，為達順利租車目的
    ，始冒用其兄王根源名義，在上揭永聯公司提供之汽車出租
    約定切結書及本票上偽簽「王根源」之署名及偽蓋指印，審
    酌其犯罪情節與一般惡意而有計畫性偽造有價證券之情形相
    比，其惡性尚非重大不赦，若量處所犯偽造有價證券罪之法
    定本刑，而科處3 年以上有期徒刑，實屬情輕法重，在客觀
    上足以引起一般之同情，而認有堪予憫恕之處，爰依刑法第
    59條規定減輕其刑。
(二)審酌被告為貪圖一時租車便利，竟冒用其兄王根源名義，而
    為偽造本件切結書及本票犯行，破壞汽車租賃交易之公信力
    ，造成被冒用人王根源遭永聯公司追索車輛等種種困擾，並
    致使永聯公司無法順利完成追償債務程序，且於本院宣判前
    ，仍未與永聯公司達成和解，再考量被告另案冒用「王根源
    」名義租車，涉犯行使偽造私文書等案，現由臺灣士林地方
    法院以100 年度審訴字第337 號審理中，其素行不佳，有臺
    灣高等法院被告前案紀錄表在卷可稽；惟念被告本案偵查中
    ，經檢警通緝到案，自始坦承犯行，態度良好，另被告胞兄
    即被害人王根源於本院亦表示被告業已認錯，願意原諒被告
    等情（本院卷第31頁），爰量處如主文所示之刑，以示警懲
    。至如附表編號一所示汽車出租約定切結書，已非被告所有
    ，惟該切結書上，關於偽造「王根源」之署名及指印各3 枚
    ，均應依刑法第219 條之規定宣告沒收；另如附表編號二所
    示偽造之本票1 張，則應依刑法第205 條之規定宣告沒收。
據上論斷，應依刑事訴訟法第299 條第1 項前段，刑法第201 條
第1 項、第216 條、第210 條、第55條、第59條、第205 條、第
219 條，刑法施行法第1 條之1 ，判決如主文。
本案經檢察官張瑞玲到庭執行職務。
中    華    民    國   100    年    6     月    30    日
                刑事第十六庭  審判長法  官  王偉光

                                    法  官  魏俊明
                                    法  官  蘇揚旭
上列正本證明與原本無異。
如不服本判決，應於判決送達後10日內敘明上訴理由，向本院提
出上訴狀 (應附繕本) ，上訴於臺灣高等法院。其未敘述上訴理
由者，應於上訴期間屆滿後20日內向本院補提理由書「切勿逕送
上級法院」。
                                    書記官  李郁禎
中    華    民    國   100    年    6     月    30    日
附表
┌──┬─────────────────────────────────┐
│編號│內        容                                                      │
├──┼─────────────────────────────────┤
│ 一 │99年2 月20日車號1472-VL 號自小客車之汽車出租約定切結書上，關於偽造│
│    │「王根源」之署名及指印各3 枚。                                    │
├──┼─────────────────────────────────┤
│ 二 │發票日為99年2 月20日、金額50萬元、到期日為99年3 月10日、偽造發票人│
│    │「王根源」名義之本票1 張。                                        │
└──┴─────────────────────────────────┘
附錄本判決論罪之法條：
刑法第201條第1 項：
意圖供行使之用，而偽造、變造公債票、公司股票或其他有價證
券者，處3 年以上10年以下有期徒刑，得併科3,000 元以下罰金
。
刑法第216條：
行使第210 條至第215 條之文書者，依偽造、變造文書或登載不
實事項或使登載不實事項之規定處斷。
刑法第211條：
偽造、變造私文書，足以生損害於公眾或他人者，處5 年以下有
期徒刑。